【裁判字號】    97,訴,322
【裁判日期】    970625
【裁判案由】    違反毒品危害防制條例
【裁判全文】
臺灣雲林地方法院刑事判決               97年度訴字第322號
公  訴  人  臺灣雲林地方法院檢察署檢察官
被      告  乙○○
選任辯護人  陳呈雲律師
被      告  甲○○
                    現觀察勒.
選任辯護人  蔡金保律師
上列被告等因違反毒品危害防制條例案件，經檢察官提起公訴（
97年度偵字第812 號、第1076號、第1250號、第1437號），本院
判決如下：
    主  文
乙○○販賣第一級毒品，累犯，處有期徒刑拾陸年；販賣第一級
毒品所得共新臺幣肆仟元沒收之，如全部或一部不能沒收時，以
其財產抵償之。又共同販賣第二級毒品，累犯，處有期徒刑伍年
；販賣第二級毒品所得共新臺幣貳仟元沒收之（此部分與甲○○
連帶沒收），如全部或一部不能沒收時，以其財產抵償之。應執
行有期徒刑拾玖年；販賣毒品所得共新臺幣陸仟元沒收之（其中
貳仟元與甲○○連帶沒收），如全部或一部不能沒收時，以其財
產抵償之。
甲○○共同販賣第二級毒品，處有期徒刑拾伍年；扣案之000
0000000號行動電話壹支（含SIN 卡）沒收之；販賣第二
級毒品所得共新臺幣陸仟沒收之（其中貳仟元與乙○○連帶沒收
），如全部或一部不能沒收時，以其財產抵償之。
    事  實
一、乙○○因毒品危害防制條例案件，經本院於民國93年6 月11
    日，以93年訴字第105 號，判處有期徒刑7 月確定，又因毒
    品危害防制條例，再經本院於94年2 月17日，以93年訴字第
    573 號，判處有期徒刑10月確定，二案經定應執行刑有期徒
    刑1 年4 月，於95年5 月18日出獄，95年10月22日縮刑期滿
    執行完畢。竟基於意圖營利而販賣第一級毒品海洛因之犯意
    ，接續：
    (一)於96年10月22日7 時53分至同日8 時38分間，多次以所持
      用0000000000門號行動電話及00-0000000號公用電話與徐
      坤南所持用0000000000門號行動電話聯繫後，相約在雲林
      縣北港鎮萬有紙廠附近，以一手交錢一手交貨之方式，將
      價值新臺幣（下同）500 元之毒品海洛因1 小包販賣予徐
      坤南。
    (二)於96年10月26日11時52分至同日12時26分間，多次與徐坤
      南以相同方式聯繫後，相約在北港鎮徐坤南所工作花店附
      近某全家便利商店，以一手交錢一手交貨之方式，將價值
      500 元之毒品海洛因1 小包販賣予徐坤南。
    (三)於96年10月27日8 時9 分至同日8 時17分52秒間，多次與
      徐坤南以相同方式聯繫後，相約在北港鎮南陽國小大門口
      ，以一手交錢一手交貨之方式，將價值500 元之毒品海洛
      因1 小包販賣予徐坤南。
    (四)於96年10月28日19時52分至同日20時6 分37秒間，多次與
      徐坤南以相同方式聯繫後，相約在南陽國小大門口，以一
      手交錢一手交貨之方式，將價值500 元之毒品海洛因1 小
      包販賣予徐坤南。
    (五)於96年10月29日10時47分至同日12時42分25秒間，多次與
      徐坤南以相同方式聯繫後，相約在南陽國小大門口，以一
      手交錢一手交貨之方式，將價值500 元之毒品海洛因1 小
      包販賣予徐坤南。
    (六)於96年10月30日9 時27分至同日9 時39分3 秒間，多次與
      徐坤南以相同方式聯繫後，相約在北港鎮五路財神廟大門
      附近，以一手交錢一手交貨之方式，將價值500 元之毒品
      海洛因1 小包販賣予徐坤南。
    (七)於96年10月31日7 時53分至同日8 時31分19秒間，多次與
      徐坤南以相同方式聯繫後，相約在南陽國小停車場內，以
      一手交錢一手交貨之方式，將價值500 元之毒品海洛因1
      小包販賣予徐坤南。
    (八)於96年11月1 日11時9 分至同日12時10分1 秒間，多次與
      徐坤南以相同方式聯繫後，相約在北港鎮朝天宮對面郵局
      ，以一手交錢一手交貨之方式，將價值500 元之毒品海洛
      因1 小包販賣予徐坤南。
二、甲○○基於意圖營利而販賣第二級毒品安非他命之犯意，或
    單獨或與乙○○基於共同犯意之聯絡而接續為：
    (一)於96年11月3 日19時10分、44分，持用0000000000門號行
      動電話，與王惟嘉所持用0000000000門號行動電話聯繫後
      ，相約在嘉義縣新港鄉往雲林縣北港鎮方向某處高鐵高架
      橋下方，以一手交錢一手交貨之方式，由甲○○將價值1,
      000 元之毒品安非他命1 小包販賣予王惟嘉。
    (二)於96年11月4 日11時32分、54分，以相同門號行動電話與
      王惟嘉聯繫後，相約在上開高鐵高架橋下方，同以一手交
      錢一手交貨之方式，由甲○○將價值1,000 元之毒品安非
      他命1 小包販賣予王惟嘉。
    (三)於96年11月9 日9 時11分，持用0000000000門號行動電話
      ，與董政峰所持用0000000000門號行動電話聯繫後，相約
      在嘉義縣新港鄉往雲林縣北港鎮方向某處高鐵高架橋下方
      ，以一手交錢一手交貨之方式，由甲○○將價值2,000 元
      之毒品安非他命1 小包販賣予董政峰。
    (四)於96年11月5 日9 時31分、46分，由甲○○持用00000000
      00門號行動電話，與王惟嘉所持用0000000000門號行動電
      話聯繫後，由乙○○前往嘉義縣新港鄉往雲林縣北港鎮方
      向某處高鐵高架橋下方，以一手交錢一手交貨之方式，將
      價值1,000 元之毒品安非他命1 小包販賣予王惟嘉。
    (五)於96年11月10日12時22分至同日12時32分間，由甲○○持
      用相同門號行動電話，與董政峰所持用0000000000門號行
      動電話聯繫後，由乙○○前往嘉義縣新港鄉往雲林縣北港
      鎮方向某處高鐵高架橋下方，以一手交錢一手交貨之方式
      ，將價值1,000 元之毒品安非他命1 小包販賣予董政峰。
三、嗣於97年2 月13日15時45分許，在雲林縣北港鎮○○路27號
    ，為警查獲並扣得甲○○所有之0000000000、0000000000號
    行動電話各1 支。
四、案經雲林縣警察局移送臺灣雲林地方法院檢察署檢察官偵查
    起訴。
    理  由
一、關於證據能力方面：
    按被告以外之人於審判外之言詞或書面陳述，除法律有規定
    者外，不得作為證據，刑事訴訟法第159 條第1 項定有明文
    。惟同法第159 條之5 規定：被告以外之人於審判外之陳述
    ，雖不符前4 條之規定，而經當事人於審判程序同意作為證
    據，法院審酌該言詞陳述或書面陳述作成時之情況，認為適
    當者，亦得為證據；當事人、代理人或辯護人於法院調查證
    據時，知有第159 條第1 項不得為證據之情形，而未於言詞
    辯論終結前聲明異議者，視為有前項之同意。本案檢察官所
    提出之證據方法，除被告之筆錄，係被告本身之供述證據，
    無傳聞證據排除之適用，而被告又無抗辯該等筆錄之作成有
    出於強暴、脅迫、利誘、詐欺、疲勞訊問、違法羈押或其他
    不正之方法，且無違反被告訴訟法上權利保障之事項，自得
    為證據。其他證人筆錄證據方法雖屬於被告以外之人於審判
    外之陳述，惟既經二造同意為證據使用，且於言詞辯論終結
    前，均未聲明異議，本院審酌該等證據作成時之情況，認為
    適當，均認有證據能力。至於扣案之行動電話，係員警經被
    告同意搜索而合法扣押之物品，被告及辯護人亦無爭議，自
    有證據能力。而通訊監聽及譯文，其監聽係司法警察機關依
    當時之通訊保障及監察法規定，依法取得檢察官核發之通訊
    監察書而為之，對此被告及辯護人亦無爭議，自有證據能力
    。至於譯文雖係偵查犯罪機關依據監聽錄音而製作，惟被告
    及辯護人最後對該錄音譯文內容之真實性並無爭執，故有證
    據能力。
二、被告乙○○、甲○○均承認犯罪。乙○○承認每次以500 元
    代價販賣毒品海洛因1 小包予徐坤南，共計8 次。甲○○承
    認單獨2 次各以1,000 元代價販賣毒品安非他命予王惟嘉及
    單獨1 次以2,000 元代價販賣毒品安非他命予董政峰及共同
    與乙○○各將價值1,000 元之毒品安非他命1 小包分別販賣
    予王惟嘉、董政峰。上開被告之自白，分別經證人徐坤南、
    王惟嘉、董政峰於警詢及偵訊中證實，並有0000000000門號
    通訊監察及譯文在卷可稽，且0000000000門號行動電話1 支
    ，業經扣案可證。本件事證明確，被告犯行可以認定。
三、論罪科刑之理由：
（一）按海洛因、安非他命分屬毒品危害防制條例第2 條第 2項
      第1 款、第2 款所列之第一級及第二級毒品。核被告乙○
      ○所為，係犯毒品危害防制條例第4 條第1 項之販賣第一
      級毒品罪、同條第2 項之販賣第二級毒品罪、被告甲○○
      所為，係犯毒品危害防制條例第4 條第2 項之販賣第二級
      毒品罪。被告非法持有第一級毒品海洛因、第二級毒品安
      非他命之低度行為，分別為其進而販賣之高度行為所吸收
      ，不另論以持有罪。又被告乙○○販賣第一級毒品海洛因
      8 次，其對象同一人，地點在北港鎮，且時間分別為96年
      10月22日、26日、27日、28日、29日、30日、31日、11月
      1 日，顯然數行為在密切接近之時地實施，而侵害同一之
      法益，應屬接續犯，而為包括之一罪。另被告甲○○販賣
      第二級毒品安非他命5 次，其對象僅為二人，地點均在北
      港鎮附近，且時間分別為96年11月3 日、4 日、5 日、9
      日、10日，顯然數行為亦在密切接近之時地實施，而侵害
      同一之法益，應屬接續犯，而為包括之一罪，而其中5 日
      、10日販賣第二級毒品安非他命部分，被告甲○○與被告
      乙○○有犯意聯絡及行為分擔，應論以共同正犯。至於被
      告乙○○所犯上開2 罪，犯意各別，罪名有異，應分論併
      罰。被告乙○○曾因毒品危害防制條例案件，經本院於93
      年6 月11日，以93年訴字第105 號，判處有期徒刑7 月確
      定，又因毒品危害防制條例，再經本院於94年2 月17日，
      以93年訴字第573 號，判處有期徒刑10月確定，二案經定
      應執行刑有期徒刑1 年4 月，於95年5 月18日出獄，95年
      10月22日縮刑期滿執行完畢，有臺灣高等法院被告前案紀
      錄表在卷可參，其於5 年內再犯本件有期徒刑以上之罪，
      應依刑法第47條第1 項之規定，論以累犯，並加重其刑，
      惟其法定刑為死刑、無期徒刑部分，依法不得加重。
（二）查被告二人分別販賣第一級、第二級毒品，其所得不多，
      數量不大，且販賣予固定之人，情節亦非重大，各觸犯法
      定刑為死刑、無期徒刑、七年以上有期徒刑重典，情輕法
      重，於客觀上足以引起一般人之同情，犯罪情狀堪可憫恕
      ，縱處以法定最低度刑，仍嫌過苛，爰均依刑法第59條之
      規定，酌量減輕其刑。爰審酌被告之前科素行，或係為圖
      取支應施用毒品所需，鋌而走險，或因朋友之請託，無視
      於國家防制毒品危害之禁令，戕害他人之身心發展，其等
      犯後表現悔意，顯見有向善之心，家庭狀況，學歷，販毒
      次數及所得等一切情狀，分別量處如主文所示之刑，被告
      乙○○部分定其應執行刑。
（三）按犯毒品危害防制條例第4 條至第9 條、第12條、第13條
      或第14條第1 項、第2 項之罪者，其供犯罪所用或因犯罪
      所得之財物，均沒收之，如全部或一部不能沒收時，追徵
      其價額或以其財產抵償之，毒品危害防制條例第19條第1
      項定有明文。此規定係採義務沒收主義，凡供犯罪所用或
      因犯罪所得之財物，且屬犯人所有者（最高法院93年度臺
      上字第462 號判決參照），均應宣告沒收，不以當場搜獲
      扣押為限。查被告乙○○販賣第一級毒品海洛因及第二級
      毒品安非他命所得之金額分別為4,000 元、2,000 元，被
      告甲○○販賣第二級毒品安非他命所得之金額為6,000 元
      （其中2,000 元與被告乙○○共同販賣所得），均依前開
      規定宣告沒收之，如全部或一部不能沒收時，以其財產抵
      償之。另扣案之0000000000行動電話1 支（含SIN 卡），
      係用以連絡販賣毒品之用，且屬被告甲○○所有之物，亦
      應依同條例第19條第1 項規定，宣告沒收之。另扣案之00
      00000000號行動電話1 支，屬被告甲○○所有之物，但其
      非供犯罪所用或因犯罪所得之財物，爰不予宣告沒收。
四、適用之法律：
  (一)刑事訴訟法第299 第1 項前段。
  (二)毒品危害防制條例第4 條第1 項、第2 項、第19條第1 項。
  (三)刑法第11條、第28條、第47條第1 項、第51條第5 款、第9
    款、第59條。
本案經檢察官董和平到庭執行職務。
中    華    民    國    97    年    6     月    25    日
                  刑事第四庭  審判長法  官  吳福森
                                    法  官  李淑惠
                                    法  官  曾鴻文
以上正本證明與原本無異。
如不服本判決，應於判決送達後10日內，向本院提出上訴狀。（
須附繕本）
                                    書記官  陳姵君
中    華    民    國    97    年    6     月    25    日
附錄本案論罪科刑條文：
毒品危害防制條例第4 條第1 項、第2 項：
製造、運輸、販賣第一級毒品者，處死刑或無期徒刑；處無期徒
刑者，得併科新臺幣1 千萬元以下罰金。
製造、運輸、販賣第二級毒品者，處無期徒刑或7 年以上有期徒
刑，得併科新臺幣7 百萬元以下罰金。


司法院資訊處製作；財團法人民間司法改革基金會備份。
